【裁判字號】    99,交抗,43
【裁判日期】    990129
【裁判案由】    聲明異議
【裁判全文】
臺灣高等法院高雄分院刑事裁定          99年度交抗字第43號
抗  告  人
即受處分人  甲○○
上列抗告人因受處分人違反道路交通管理處罰條例聲明異議案件
，不服臺灣高雄地方法院中華民國98年12月29日裁定（98年度交
聲字第3047號），提起抗告，本院裁定如下：
    主  文
抗告駁回。
    理  由
一、本件抗告意旨略以：高雄市交通事件裁決書中，以國道分隔
    島虛線尺寸為裁定不服，且違規照片所劃尺寸是警員謝文強
    自行劃上尺寸有違誤之實，請撤銷原裁定，更為適當之裁定
    云云。
二、原審以：(一)原處分意旨略以：異議人即受處分人（下稱受處
    分人）甲○○於民國98年8 月1 日17時16分許，駕駛車號XA
    -9008 號自用小客車，行經國道一號公路南下115.4 公里處
    ，因其行車時速係100 公里，因未保持行車安全距離（時速
    100 公里，應保持50公尺，實距不足），經原處分機關依道
    路交通管理處罰條例第33條第1 項第2 款、第63條規定，裁
    處罰鍰新台幣（下同）3,000 元並記違規點數1 點。(二)異議
    意旨略以：舉發照片上並無客觀可標示距離之措施，照片上
    的距離是舉發警員自行標示認定，本件無客觀證據認定受處
    分人與前車之距離未保持安全距離，為此聲明異議，請求撤
    銷原處分。(三)按汽車行駛高速公路，前後兩車間之行車安全
    距離，在正常天候狀況下，依下列規定：一小型車：車輛速
    率之每小時公里數值除以2 ，單位為公尺，此為高速公路及
    快速公路交通管制規則第6 條第1 項第1 款所明定。次按汽
    車行駛於高速公路、快速公路或設站管制之道路，不遵使用
    限制、禁止、行車管制及管理事項之管制規則而有下列行為
    者，處汽車駕駛人3,000 元以上6,000 元以下罰鍰：二未保
    持安全距離，道路交通管理處罰條例第33條第1 項第2 款定
    有明文。又汽車駕駛人有前開條例第33條第1 項規定之情形
    者，除依該條項處罰鍰外，並予記違規點數1 點，同條例第
    63條第1 項第1 款亦定有明文。(四)經查：1.受處分人甲○○
    於98年8 月1 日17時16分許，駕駛車號XA-9008 號自用小客
    車，行經國道一號公路南下115.4 公里處，警員當場以雷達
    測速儀測得其行車時速係100 公里，因未保持行車安全距離
    （時速100 公里，應保持50公尺，實距不足），經照相採證
    後，由警逕行舉發之事實，業經證人即舉發員警謝文強證述
    ：「照片上的紅色車輛是違規車輛。本件我們來判斷有無與
    前車保持安全距離，係是以白色虛線的車道分隔線來判斷，
    系爭地點的車道分隔線是白虛線，而白虛線的每一段的距離
    是10公尺，即虛線線段本身是4 公尺，虛線與虛線線段中間
    的間距是6 公尺，依照照片顯示之車道分隔線距離來判斷，
    系爭車輛與前車大約距離16公尺而已。另異議人違規當時的
    車速經我們測到顯示在舉發照片下方（即時速100 公里）」
    等語詳盡（見本院98年12月7 日訊問筆錄），並有監視器翻
    拍照片10張、交通違規採證照片1 張在卷可證。又本件舉發
    員警所持用以採證之雷達測速照相設備，係通過經濟部標準
    檢驗局國家標準於97年10月3 日檢驗合格，有效日期至98年
    10月31日，有該局97年10月3 日所發編號JO 0000000號之雷
    達測速儀檢定合格證書1 份在卷可稽，其所測到的速度採證
    值具有準確性，以該速度採證值所計算出之行車安全距離亦
    為正確。是受處分人駕車，於上開時、地有未依規定與前車
    保持安全距離之事實，至屬明確。2.受處分人雖辯稱其與前
    車之距離係警員主觀認定，無客觀證據云云。然按車道線，
    用以劃分各線車道，指示車輛駕駛人循車道行駛，本標線為
    白虛線，線段長4 公尺，間距6 公尺，線寬10公尺，有道路
    交通標誌標線號誌設置規則第182 條定有明文。而觀上開交
    通違規採證照片，受處分人之車輛與前車相距1 段線段及2
    段間距，換算應為16公尺之距離無誤，有上開交通違規採證
    照片1 張為證，且經證人謝文強如前，是受處分人前揭所辯
    ，與上揭事證不符，為卸責之詞，洵無足採。(五)綜上所述，
    受處分人確有於上揭時、地，行駛於高速公路未與前車保持
    安全距離之違規行為，原處分機關依道路交通管理處罰條例
    第33條第1 項第2 款，第63條第1 項第1 款規定，裁處罰鍰
    3,000 元，記違規點數1 點，並無不合，認本件異議為無理
    由，因而駁回異議之聲明等情。
三、經查抗告人即受處分人甲○○上開駕駛自用小客車，行經國
    道一號公路南下115.4 公里處，警員當場以雷達測速儀測得
    其行車時速係100 公里，因未保持行車安全距離，經照相採
    證後，由警逕行舉發之事實，已經證人即舉發之員警謝文強
    於原審證述明確，並有監視器翻拍照片10張、交通違規採證
    照片1 張可資佐證。又車道線，用以劃分各線車道，指示車
    輛駕駛人循車道行駛，本標線為白虛線，線段長4 公尺，間
    距6 公尺，線寬10公尺，有道路交通標誌標線號誌設置規則
    第182 條定有明文，受處分人空言否認以上開車道線作為前
    後2 車相隔之距離之依據，自無可採。本件受處分人於上開
    時、地有未依規定與前車保持安全距離之違規事實，已很明
    確。抗告人抗告意旨，仍執前詞，否認違規，並無理由，應
    予駁回。
據上論結，應依道路交通案件處理辦法第26條，刑事訴訟法第41
2 條，裁定如主文。
中    華    民    國    99    年    1     月    29    日
                刑事第五庭    審判長法  官  任森銓
                                    法  官  施柏宏
                                    法  官  鍾宗霖
以上正本證明與原本無異。
不得再抗告。
中    華    民    國    99    年    1     月    29    日
                                    書記官  呂素珍

司法院資訊處製作；財團法人民間司法改革基金會備份。
